臺灣臺南地方法院刑事判決
111年度交易字第1448號
聲  請  人  臺灣臺南地方檢察署檢察官
被      告  陳柏志



上列被告因過失傷害案件，經檢察官聲請以簡易判決處刑（111
年度調偵字第528號），本院受理後（111年度交簡字第1498號）
，認為不宜逕以簡易判決處刑，改依通常程序審理，判決如下：
    主  文
本件公訴不受理。
    理  由
一、聲請簡易判決處刑意旨如附件。
二、按告訴乃論之罪，告訴人於第一審辯論終結前得撤回其告訴
    ；告訴經撤回者，法院應諭知不受理之判決；又不受理判決
    ，得不經言詞辯論為之，刑事訴訟法第238條第1項、第303
    條第3款、第307條分別定有明文。
三、查本件告訴人郭榮慶、蔡炳財告訴被告涉嫌過失傷害案件，
    檢察官聲請簡易判決處刑意旨認被告係觸犯刑法第284條前
    段之過失傷害罪嫌，依同法第287條前段之規定，即須告訴
    乃論。茲據被告及告訴人蔡炳財於本院調解成立，告訴人2
    人並均具狀撤回告訴，有本院調解筆錄1份及告訴人親簽之
    刑事撤回告訴狀各2件在卷可稽，揆諸前開說明，爰不經言
    詞辯論，逕為諭知不受理之判決。
四、據上論斷，應依刑事訴訟法第452條、第303條第3款、第307
    條，判決如主文。
中　　華　　民　　國　　111 　年　　12　　月　　23　　日
                  刑事第十三庭  法  官  李音儀
以上正本證明與原本無異。
如不服本判決應於收受本判決後20日內向本院提出上訴書狀，並
應敘述具體理由。其未敘述上訴理由者，應於上訴期間屆滿後20
日內向本院補提理由書狀（均須按他造當事人之人數附繕本）「
切勿逕送上級法院」。 
　　　　　　　　　　　　　　　　書記官  陳怡蓁
中　　華　　民　　國　　111 　年　　12　　月　　23　　日

附件：
臺灣臺南地方檢察署檢察官聲請簡易判決處刑書　
                                    111年度調偵字第528號
　　被　　　告　陳柏志　男　39歲（民國00年0月0日生）
　　　　　　　　　　　　住○○市○○區○○路00巷00號
　　　　　　　　　　　　居臺南市○○區○○000號之10
　　　　　　　　　　　　國民身分證統一編號：Z000000000號
上列被告因過失傷害案件，業經偵查終結，認為宜以簡易判決處
刑，茲將犯罪事實及證據並所犯法條分敘如下：
　　　　犯罪事實
一、陳柏志於民國110年2月11日10時7分許，駕駛車牌號碼0000-
    00號自小客貨車，沿臺南市南區中華西路1段由南往北方向
    行駛，行經臺南市南區中華西路1段8巷口南側前時，原應注
    意汽車行駛變換車道時，應讓直行車先行，並注意安全距離
    ，而依當時天候晴、日間自然光線、路面乾燥、無缺陷、無
    障礙物、視距良好之情狀，客觀上並無不能注意之情形，竟
    疏未注意及此，貿然向右變換車道，適同向在右由郭榮慶（
    所涉過失傷害罪嫌部分，另為不起訴處分）所騎乘車牌號碼
    000-000號普通重型機車行駛至此，見狀緊急往右閃避而騎
    上人行道，並擦撞站立於人行道上之蔡炳財，致郭榮慶因此
    受有全身多處擦傷、左手腕背3*2公分表淺、右膝上3*1公分
    、腳背1*1公分、1*0.5公分、左膝下3*3公分瘀血等傷害；
    蔡炳財則受有頭皮顳部撕裂傷約1公分、頭部鈍傷、左側肩
    膀挫傷、右上肢擦挫傷等傷害。
二、案經郭榮慶、蔡炳財訴由臺南市政府警察局第六分局報告偵
    辦。
　　　　證據並所犯法條
一、訊據被告陳柏志固供認有於上揭時、地，與告訴人郭榮慶發
    生交通事故之事實，惟矢口堅決否認有何過失傷害犯行，辯
    稱：當時我從橋上下來有打右轉燈，準備右轉，突然聽到右
    後方有撞擊的聲音，我就下車查看，看到一輛機車撞到人行
    道上面云云。經查，上揭犯罪事實，業據告訴人郭榮慶、蔡
    炳財分別指訴綦詳，並有道路交通事故現場圖、道路交通事
    故調查報告表（一）（二）、朱讚騫外科診所診斷證明書、
    臺南市立醫院診斷證明書、現場暨車損照片、監視器錄影光
    碟暨畫面擷取等在卷可稽。按「汽車駕駛人變換車道時，應
    讓直行車先行，並注意安全距離。」，道路交通安全規則第
    98條第1項第6款定有明文，被告駕車自應注意遵守上揭規定
    ，且依當時情形又無不能注意之情事，被告竟疏於注意及此
    ，致與告訴人郭榮慶騎乘之機車發生碰撞，造成告訴人郭榮
    慶、蔡炳財受有前揭傷害，被告顯有過失，且本件交通事故
    ，經送臺南市車輛行車事故鑑定會鑑定結果，亦同此意見，
    此有該會函文及鑑定意見書（110年12月27日南市交鑑字第1
    101575908號、南鑑0000000案）在卷可參。再告訴人2人確
    因本件車禍而受傷，則被告之過失行為與告訴人2人之傷害
    結果間，自具有相當因果關係。被告所辯顯係事後卸責之詞
    ，自不足採。本件事證明確，被告犯嫌堪予認定。
二、核被告所為，係犯刑法第284條前段之過失傷害罪嫌。被告
    於肇事後，於警員前往現場處理時，當場承認為肇事人，有
    臺南市政府警察局第六分局交通分隊道路交通事故肇事人自
    首情形紀錄表1紙附卷可稽，合於刑法自首之要件，請依刑
    法第62條規定得減輕其刑。
三、依刑事訴訟法第451條第1項聲請逕以簡易判決處刑。
　　此　  致
臺灣臺南地方法院
中　　華　　民　　國　 111　　年　　3 　　月　　22　　日
　　　　　　　　　　　　　　　檢察官  蘇榮照
本件證明與原本無異
中　　華　　民　　國　 111　　年　　4 　　月　　1 　　日
                              書記官  鍾明智
所犯法條：中華民國刑法第284條
因過失傷害人者，處 1 年以下有期徒刑、拘役或 10 萬元以下
罰金；致重傷者，處 3 年以下有期徒刑、拘役或 30 萬元以下
罰金。

附記事項：本件係依刑事訴訟法簡易程序辦理，法院簡易庭得不
傳喚被告、輔佐人、告訴人、告發人等出庭即以簡易判決處刑；
被告、被害人、告訴人等對告訴乃論案件如已達成民事和解而要
撤回告訴或對非告訴乃論案件認有受傳喚到庭陳述意見之必要時
，請即另以書狀向簡易法庭陳述或請求傳訊。